臺灣高等法院刑事判決　　　　　　 96年度上更(一)字第277號
　　上　訴　人
　　即　被　告　甲○○
　　選任辯護人　扶助律師林志輝
上列上訴人因毒品危害防制條例案件，不服臺灣臺北地方法院95
年度訴字第1599號，中華民國95年12月15日第一審判決（起訴案
號：臺灣臺北地方法院檢察署95年度偵字第17658號）， 提起上
訴，判決後，經最高法院發回更審，本院判決如下：
    主  文
原判決關於被告甲○○販賣第三級毒品暨定執行刑部分撤銷。
甲○○被訴販賣第三級毒品部分無罪。
    理  由
一、甲○○明知K他命為毒品危害防制條例第2條第2項第3款所規
    定之第三級毒品，依法不得販賣， 竟基於販賣第三級毒品K
    他命之犯意，於民國95年8月7日凌晨5時許， 在臺北縣中和
    市○○路與宜安路口附近巷道內，以新臺幣（下同） 3萬元
    之代價，向真實姓名年籍不詳，綽號「阿虎」之成年男子，
    販入K他命26包（待分裝1大包、已分裝25小包），並自95年
    8月9日起至同年8月20日止，在臺北市○○○路○段86號11樓
    「一片天酒店」之工作場所及同棟大樓5樓公廁內，兜售K他
    命，並以每小包1千元之價格，販售予不特定舞客，計售出K
    他命10小包，賺得差價3千元。嗣甲○○於95年8月20日上午
    11時30分許，在臺北市大安區○○○路與基隆路口，因行色
    有異遭警攔查，經同意搜索後，自其騎乘之車牌號碼BJI-89
    7號重型機車置物箱中，起出K他命15包（總計毛重28.75 公
    克、淨重25.35公克）、販賣K他命所得千元紙鈔3張。因認
    被告涉犯毒品危害防制條例第4條第3項販賣第三級毒品罪嫌
    云云
二、按犯罪事實應依證據認定之，無證據不得推定其犯罪事實，
    刑事訴訟法第一百五十四條定有明文。又認定不利於被告之
    事實，須依積極證據，苟積極證據不足為不利於被告事實之
    認定時，即應為有利於被告之認定，更不必有何有利之證據
    ；且刑事訴訟法上所謂認定犯罪事實之積極證據，係指適合
    於被告犯罪事實之認定之積極證據而言，雖不以直接證據為
    限，間接證據亦包括在內，然而無論直接或間接證據，其為
    訴訟上之證明，須於通常一般之人均不致有所懷疑，而得確
    信其為真實之程度者，始得據為有罪之認定，倘其證明尚未
    達到此一程度，而有合理之懷疑存在時，自不能以推測或擬
    制之方法，以為有罪裁判之基礎，又被告雖經自白，仍應調
    查其他必要之證據，以察其是否與事實相符，立法目的乃欲
    以補強證據擔保自白之真實性，亦即以補強證據之存在，藉
    之限制自白在證據上之價值。而所謂補強證據，則指除該自
    白之證據本身外，其他足資以證明自白之犯罪事實確具有相
    當程度真實性之證據而言，雖其所補強者，非以事實之全部
    為必要，但亦須因補強證據與自白之相互利用，而足使犯罪
    事實獲得確信者，始足以當之。此最高法院三十年度上字第
    八一六號、二十九年度上字第三一○五號、四十年度台上字
    第八六號、七十六年度台上字第四九八六號判例可資參照。
三、本件公訴人認被告有上開不法情事，無非是以被告於警詢、
    偵查中之自白、毒品檢驗報告、扣案Ｋ他命15小包及千元紙
    鈔3張為其論據。 惟訊據被告堅詞否認有何販賣第三級毒品
    之犯行，辯稱：伊購得毒品是要供己施用，並非要販賣等語
    置辯。
四、經查，被告於警詢、偵查中及第一審受理羈押聲請訊問時，
    雖均供述被告販入一大包及二十五小包愷他命後，販賣予不
    特定舞客十小包，自行施用一小包，為警查獲時，自其機車
    取出十五包 (即一大包及十四小包)扣案， 惟經原審播放勘
    驗被告警詢錄音帶結果，上訴人係陳稱其販入十五包 (見原
    審卷第四六頁)，其所稱販入數量與其查獲數量似相一致 ，
    則其上開筆錄謂販入二十五包之自白即與警詢錄音帶內被告
    所稱有所不符。故被告上開自白販賣予不特定舞客十小包，
    每包三千元一節即有其瑕疵存在，況且被告於警詢中對於販
    賣次數有說十次，亦有稱七、八次，前後所陳亦有未合，亦
    證其警詢及偵查中及第一審受理羈押中之訊問之自白有其不
    可採信之處。雖然扣案之K他命數量有十包之多， 惟被告陳
    稱係供己施用，依此數量，尚難認被告係供作販賣所用，又
    查以被告為警查獲時，經警採尿送驗結果， 並無K他命的陽
    性反應，惟依卷附台巷灣尖端先進生技醫藥股份有限公司檢
    驗報告，並未為K他命項目的檢驗， 此有該報告一份在卷可
    參(見95年度毒偵字第2158號卷第42頁)，亦難認被告所稱有
    施用K他命之供承係屬不實，故本件既無向被告購買K他命之
    人出面指陳，而被告的自白亦有上開所指瑕疵存在，則自被
    告身上所扣得之新台幣三千元， 亦難認屬被告販賣K他命所
    得。
五、綜上所述，被告所辯並無販賣第三級毒品之犯行，尚堪採信
    ，此外復查無其他積極證據足資證明有公訴意旨所指之販賣
    犯行；原審疏未詳察，遽予論罪科刑，要有未當。應由本院
    將此部分連同所定執行刑撤銷，另為被告無罪之諭知。
據上論斷，應依刑事訴訟法第369條第1項前段、第364條、第301
條第1項，判決如主文。
本案經檢察官周誠南到庭執行職務。
中　　華　　民　　國　　96　　年　　6 　　月　　28　　日
　　　　　　　　　刑事第４庭    審判長法　官  蔡秀雄
　　　　　　　　　　　　　　　　　　  法　官  鄭水銓
　　　　　　　　　　　　　　　　　　  法　官  周煙平
以上正本證明與原本無異。
如不服本判決，應於收受送達後十日內向本院提出上訴書狀，其
未敘述上訴之理由者並得於提起上訴後十日內向本院補提理由書
（均須按他造當事人之人數附繕本）。
                                      書記官  蕭麗珍
中　　華　　民　　國　　96　　年　　7 　　月　　4 　　日
